【裁判字號】    99,易,905
【裁判日期】    990826
【裁判案由】    竊盜
【裁判全文】
臺灣高雄地方法院刑事判決               99年度易字第905號
公  訴  人  臺灣高雄地方法院檢察署檢察官
被      告  甲○○
上列被告因竊盜案件，經檢察官提起公訴（99年度偵字第3064號）
，被告於準備程序進行中就被訴事實為有罪之陳述，經本院合議
庭裁定改依簡式審判程序審理，判決如下：
    主  文
甲○○竊盜，累犯，處拘役參拾日，如易科罰金，以新臺幣壹仟
元折算壹日。
    事  實
一、甲○○前於民國94年間，因違反家庭暴力防治法案件，經本
    院以95年度簡字第344 號判決處有期徒刑5 月確定，甫於95
    年7 月17日易科罰金執行完畢。詎猶不知悔改，竟意圖為自
    己不法之所有，於99年1 月16日11時50分許，在高雄市○○
    區○○路、宏光路口之小港醫院急診室外，徒手竊取乙○○
    ○所有，置放於車牌號碼為YCF-257 號重機車置物箱內，價
    值約新臺幣500 元之遙控器1 只，得手後，並隨即放入甲○
    ○所著褲子左側口袋內。嗣為小港醫院保全人員曹韓平發現
    ，當場報警處理，而查悉上情。
二、案經高雄市政府警察局小港分局報告臺灣高雄地方法院檢察
    署檢察官偵查起訴。
    理  由
一、本案被告甲○○所犯之罪，並非法定刑為死刑、無期徒刑或
    最輕本刑3 年以上有期徒刑之罪，亦非高等法院管轄第一審
    之案件，其於本院準備程序中就被訴事實已為有罪之陳述，
    本院乃裁定進行簡式審判程序。又簡式審判程序之證據調查
    ，依刑事訴訟法第273 條之2 規定，不受同法第159 條第1
    項審判外陳述排除之限制，再被告對於卷內之各項證據亦不
    爭執證據能力，故卷內所列之各項證據，自得作為證據，先
    予敘明。
二、上揭犯罪事實，業據被告於本院審理時坦承不諱，核與被害
    人乙○○○於警詢、偵查中之指述相符（見高雄市政府警察
    局小港分局警卷第4 頁至第5 頁、99年度偵字第3064號偵卷
    第10頁至第11頁），復經證人即小港醫院保全人員曹韓平於
    警詢時證述屬實（見高雄市政府警察局小港分局警卷第6 頁
    至第7 頁），並有具領人乙○○○之贓物認領保管單1 紙、
    現場照片7 張（見高雄市政府警察局小港分局警卷第13頁至
    第15頁、第17頁）在卷可稽，足認被告任意性自白與事實相
    符，本件事證明確，其犯行堪以認定，應予依法論科。
三、核被告所為，係犯刑法第320 條第1 項普通竊盜罪。被告前
    因違反家庭暴力防治法案件，經本院判處有期徒刑5 月確定
    ，甫於95年7 月17日易科罰金執行完畢，有臺灣高等法院被
    告前案紀錄表在卷可佐，其於受有期徒刑執行完畢後，5 年
    內故意再犯本件有期徒刑以上之罪，為累犯，應依刑法第47
    條第1 項規定加重其刑。爰審酌被告正值壯年，不思正途以
    獲取所需，僅為貪圖小利，竟任意以竊取之方式，冀得他人
    財物，所為實不足取，惟念其犯後坦承犯行，態度尚佳，知
    所悔悟，且所竊財物價值非鉅，並已由被害人領回，此有贓
    物認領保管單1 紙（見高雄市政府警察局小港分局警卷第17
    頁）附卷可查，犯罪情節尚屬輕微，及其犯罪之動機、目的
    、手段等一切情狀，量處如主文所示之刑，並諭知易科罰金
    之折算標準，以示懲儆。
據上論斷，依刑事訴訟法應依刑事訴訟法第273 條之1 第1 項、
第299 條第1 項前段，刑法第320 條第1 項、第47條第1 項、第
41條第1 項前段，刑法施行法第1 條之1 ，判決如主文。
本案經檢察官鄧藤墩到庭執行職務。
中    華    民    國    99    年    8     月    26    日
                  刑事第七庭  法  官   簡佩珺
以上正本證明與原本無異。
如不服本判決應於收受送達後十日內向本院提出上訴書狀，並應
敘述具體理由；其未敘述上訴理由者，應於上訴期間屆滿後二十
日內向本院補提理由書（均須按他造當事人之人數附繕本）「切
勿逕送上級法院」。
中    華    民    國    99    年    8     月    27    日
                              書記官   蕭家玲
附錄犯罪科刑法條：
中華民國刑法第320條
（普通竊盜罪、竊佔罪）
意圖為自己或第三人不法之所有，而竊取他人之動產者，為竊盜
罪，處5  年以下有期徒刑、拘役或 5 百元以下罰金。
意圖為自己或第三人不法之利益，而竊佔他人之不動產者，依前
項之規定處斷。
前二項之未遂犯罰之。

司法院資訊處製作；財團法人民間司法改革基金會備份。
